# 求版主递延收益如何摊销

提问人：奔跑城里 时间：2017-07-18 16:27:41
版主您好！ 事实描述：甲公司（制药企业） 2011 年开始建设新的“生产基地制剂项目”建设，该项目计划固定资产投资3.94亿元（工程项目包括：产房、生产线、购置土地、预备费、建设利息等）。甲公司按照项目总投的10%，即： 3942 万元向财政申请“中央预算内固定资产投资补贴”； 2012 年 11 月省财政厅《关于下达 2012 年产业振兴和技术改造项目中央预算内基建拨款支出》文件，拨付资金（政府补贴） 1380 万元，该文件规定：该款项专门用于产业振兴和技术改造项目建设，支出经济分类：基础建设支出。 文件附件明确该款项用于甲公司“生产基地制剂项目”。 2016 年 8 月该项目建设陆续达到可使用状态，财务逐步将达到预定可使用状态的资产转入固定资产核算。甲公司拟IPO. 问题：甲公司收到的 1380 万与资产相关的政府补贴如何摊销？ 项目组讨论： ①计算2016 年预转所有固定资产（房屋、机器设备）占生产基地制剂项目总预算的比例（A%）（总预算项目的预备费、建设期间的利息、生产过程的开办费等认为 2016 年已经全部发生） ②根据各类资产折旧年限计算项目综合折旧率，算出项目整体回收年限。 ③递延收益年摊销金额=政府补贴金额/项目整体回收年限 ④ 2016 年递延收益摊销金额=当年预转固金额占项目总预算比例当年转股月份递延收益年摊销金额/12以上处理是否妥当，请版主给予指导，谢谢！

回答人：chenyiwei
如果你申请的是“中央预算内固定资产投资补贴”，则应作为“投资补助”在完工时转入资本公积，不存在作为政府补助在资产折旧年限内分摊的问题。